【裁判字號】    98,附民上,44
【裁判日期】    981124
【裁判案由】    損害賠償
【裁判全文】
臺灣高等法院高雄分院刑事附帶民事訴訟判決
                                    98年度附民上字第44號
上  訴  人
即  被  告  丙○○
上  訴  人
即  被  告  乙○○
前二人共同
訴訟代理人  葉天來律師
被  上訴人
即  原  告  甲○○
訴訟代理人  蔡建賢律師
上列當事人間因傷害請求損害賠償事件，上訴人不服臺灣澎湖地
方法院中華民國98年8 月19日第一審附帶民事訴訟判決（98年度
附民字第6號），提起上訴，本院判決如下：
    主  文
上訴駁回。
    事實及理由
一、被上訴人即原告甲○○起訴主張：上訴人即被告丙○○、乙○○於民國97年5 月10日凌晨零時20分許，在馬公市○○路
    19 號 之「芯歡卡拉OK」，與吳鴻志共同毆打原告，致原告
    受有兩側顳頂葉硬腦膜上出血之傷害，爰依侵權行為法律關
    係，訴請被告連帶賠償下述損失：醫療及交通費用：原告
    因傷就診，支出醫療費用新臺幣（下同）6 萬8,621 元，另
    因自馬公至高雄市就醫，支出往返交通費用6 萬6,610 元。
    看護費用：原告受傷後，長達2 年期間無法自理生活，均
    賴配偶照料，以一般看護費行情每月2 萬5,000 元計算，請
    求2 年期間之看護費用60萬元。無法工作之損失：原告受
    傷前在鐵工廠工作，每月收入約3 萬2,000 元，受傷後2 年
    期間無法工作，請求無法工作之損失76萬8,000 元。慰撫
    金：原告頭部受傷後，至今仍行動不便，且時常頭暈，精神
    上受有痛苦，請求被告賠償150 萬元之慰撫金。並聲明：被
    告應連帶賠償原告300 萬2,891 元，原告並願供擔保，請准
    宣告假執行。被告丙○○則以：對於被告丙○○於上開時地
    毆打原告，致原告受傷之事實不爭執，被告丙○○願意賠償
    醫療費用、交通費，但其餘請求不合理，不願賠償等語；被
    告乙○○另以：並未在上開時地毆打原告，被告乙○○並無
    賠償原告任何金錢之必要等語資為抗辯。
二、原審法院以被告丙○○、乙○○於97年5 月10日凌晨零時20
    分許，在馬公市○○路19號之「芯歡卡拉０Ｋ」，徒手並持
    棍棒毆打原告，致原告受有兩側顳頂葉硬腦膜上出血之傷害
    之事實，業據該院以97年度易字第88號判決認定在案，被告
    共同不法侵害他人之權利，自應連帶負損害賠償責任，因而
    依民法第184 條第1 項前段、第185 條第1 項、第193 條第
    1 項、第195 條第1 項規定，以原告得請求之(一)醫療費用為
    3 萬2,225 元、交通費用2 萬2349元；(二)看護費用為2 萬4,
    000 元；(三)無法工作之損失為9 萬元；(四)慰撫金為30萬元，
    判命被告應連帶給付46萬8,574 元，並駁回原告其餘之訴。
    被告等不服原審判決，以原告並無實質工作上之損失，應不
    需賠償9 萬元，且丙○○目前無業，缺乏經濟來源，30萬元
    慰撫金實為甚重之負擔，乙○○亦被砍傷，於全案中為被害
    人之地位應予酌減為理由，請求廢棄原判決，更為適當公平
    之判決，原告則聲明駁回被告之上訴。
三、本案經本院審理結果，認原審判命被告連帶賠償原告46萬8,
    574 元，認事用法均無違誤，應予維持，並引用原審判決記
    載之事實及理由（如附件）。被告雖以上開理由提起上訴，
    但其刑事部分，業經本院認定被告等確有共同傷害之犯行，
    判處罪刑確定在案。原審判決已針對被告之侵權行為，原告
    得請求之各項賠償，應予准許之範圍，詳細論述認定之理由
    ；被告上訴意旨指摘原判決不當，求予廢棄，為無理由，應
    駁回其上訴。
四、據上論斷，應依刑事訴訟法第490 條、第368 條，判決如主
    文。
中    華    民    國    98    年    11    月    24    日
                  刑事第四庭    審判長法  官 蕭權閔
                                      法  官 林水城
                                      法  官 陳吉雄
以上正本證明與原本無異。
本判決不得上訴。
中    華    民    國    98    年    11    月    25    日
                                      書記官 郭蘭蕙
附件：
臺灣澎湖地方法院刑事附帶民事訴訟判決  98年度附民字第6號
原      告  甲○○
訴訟代理人  蔡建賢律師
被      告  吳鴻志
上列當事人間因97年度易字第88號傷害案件，經原告提起附帶民
事訴訟，本院於民國98年7月29日辯論終結，判決如下：
    主      文
原告之訴及假執行之聲請均駁回。
    事實及理由
甲、兩造之主張：
一、原告起訴主張：被告吳鴻志於民國97年5月10日凌晨零時20
    分許，在馬公市○○路19號之「芯歡卡拉OK」，與丙○○、
    乙○○等人共同毆打原告，致原告受有兩側顳頂葉硬腦膜上
    出血之傷害，原告因而受有財產上及非財產上之損害。原告
    爰依侵權行為法律關係，訴請被告賠償原告新臺幣（下同）
    3,002,891元，原告並願供擔保，請准宣告假執行。
二、被告則以：被告並無上開犯行，不須賠償等語資為抗辯，並
    聲明：請求駁回原告之訴。
乙、得心證之理由：
一、按法院認為原告之訴不合法或無理由者，應以判決駁回之；
    刑事訴訟諭知無罪、免訴或不受理之判決者，應以判決駁回
    原告之訴，刑事訴訟法第502條第1項、第503條第1項前段分
    別定有明文。
二、本件被告吳鴻志被訴傷害案件，業經刑事判決諭知無罪在案
    ，依照上開說明，原告之訴，自應予以駁回。假執行之聲請
    ，失所依據，併予駁回。
丙、據上論結，依刑事訴訟法第503條第1項前段，判決如主文。
中      華      民      國    98    年   8   月  19   日
                        刑事庭  法  官  李宛玲
以上正本證明與原本無異。
對本判決如不服非對刑事判決上訴時不得上訴，並應於判決送達
後10日內，向本院提出上訴狀（須附繕本）。
中      華      民      國    98    年   8   月  19   日
                                書記官  莊茹茵


司法院資訊處製作；財團法人民間司法改革基金會備份。
